# 陈老师好!!这句话是否指按固定资产准则中的预计净残值调整呢??

提问人：会计人员ABC 时间：2020-02-07 11:57:22
陈老师好！下面是《长期股权投资准则》的一句话：
对联营企业或合营企业的权益性投资全部或部分分类为持有待售资产的，投资方应当按照《企业会计准则第 4 号——固定资产》的有关规定处理。
本句话是否要求持有待售资产按《固定资产准则》中的预计净残值进行调整呢？
麻烦了！

回答人：chenyiwei
由于长期股权投资准则的修订是在 2014 年，当时持有待售的专门准则尚未发布，所以是参照固定资产准则中对持有待售的原则性规定处理。现在应该改为：对联营企业或合营企业的权益性投资全部或部分分类为持有待售资产的，投资方应当按照《企业会计准则第 42 号——持有待售的非流动资产、处置组和终止经营》的有关规定处理。
股权投资不存在预计净残值一说，但同样需遵循 42 号准则第十三条“企业初始计量或在资产负债表日重新计量持有待售的非流动资产或处置组时，其账面价值高于公允价值减去出售费用后的净额的，应当将账面价值减记至公允价值减去出售费用后的净额，减记的金额确认为资产减值损失，计入当期损益，同时计提持有待售资产减值准备。
”等相关规定。